【裁判字號】    89,簡上,189
【裁判日期】    900612
【裁判案由】    傷害
【裁判全文】
臺灣桃園地方法院刑事判決                        八十九年度簡上字第一八九號
    上  訴  人
    即  被  告  丙○○
右列被告因傷害案件，不服本院中壢簡易庭八十八年度壢簡字第八四四號，中華民國
八十九年五月二十九日第一審簡易判決（聲請簡易處刑案號：八十八年度偵字第九七
四七號），提起上訴，本院合議庭判決如左：
    主      文
上訴駁回。
    事      實
一、丙○○於民國八十八年六月十日十四時三十分許，在本院第一法庭（原審誤載為
    臺灣桃園地方法院檢察署第一偵查庭應予更正）外，因故與乙○○發生爭執，竟
    基於傷害之犯意，以手持之鑰匙毆打乙○○，致乙○○受有右下頦部、右肘部抓
    傷併瘀血等傷害。
二、案經被害人乙○○訴請台灣桃園地方法院檢察署檢察官偵查聲請簡易判決處刑。
    理      由
一、訊據被告即上訴人丙○○矢口否認有毆打告訴人乙○○之行為，辯稱：案發當時
    告訴人乙○○將伊推倒在地後，伊即倒地不起並成傷，而斯時伊又適流產，身體
    虛弱，豈有可能再起身毆打告訴人云云。然查：
    （一）右揭事實迭據告訴人乙○○於偵查及本院調查程序中指述甚詳。
    （二）又證人甲○○於本院調查程序中經隔離訊問證稱：案發當日開完庭後，我
          們沒有同時離開，我妹妹（即告訴人）先走，伊與母親、律師，在法庭前
          走廊談話，且丁○○也在一起說話，伊是在走廊聽到伊妹的叫聲，在往法
          院門口的附近看到她，伊過去時，先遠遠看到伊妹被被告壓在地上，且被
          告以手揮打伊妹等語（見本院八十九年十二月六日訊問筆錄），並核與告
          訴人之指述相符，是證人甲○○上開證述要屬非虛，應堪採信。
    （三）再證人丁○○雖於本院調查程序中證稱：案發當日，開完庭後，甲○○及
          其家人、律師本來在律師休息室門口阻擋伊離開，後來伊與伊律師進律師
          休息室談話，被告就先離開，後來伊聽到喊叫聲，就出去看看發生什麼事
          ，伊看到被告跪在地上，乙○○、甲○○及其家人就跟在後面過去，當時
          伊看到乙○○是站在被告的後面等語（見本院同上訊問筆錄），然依證人
          丁○○上開證述，足認證人丁○○並未親眼目賭案發過程，是尚無法據證
      人丁○○上開證述即遽為被告有利之認定甚明。
    （四）另被告雖提出診斷證明書乙紙，主張其於案發當時亦互受有傷害一情，然
          無從分別何方先為不法侵害之行為，均不得主張防衛權，即被告既不能證
          明何人先行侵害，自不得主張正當防衛（最高法院十七年上字第六八六號
          判例參照）。
    （五）末查，被告辯稱告訴人於偵查時陳稱被告係自身後毆打伊成傷，而與告訴
          人於本院調查程序中所為之指述，前後矛盾部分，告訴人於本院調查程序
          堅決否認伊於偵查中曾指述上情，且經本院當庭勘驗偵訊錄音帶結果：錄
          音帶音質並非良好，但可聽到偵訊內容，然無上訴人即被告所稱告訴人在
          偵查中曾指述上訴人從背後打她等語，有本院九十年五月三日勘驗筆錄在
          卷可稽，足見被告所辯上情實乏非據。
    （六）至被告聲請調閱本院監視錄影帶，以明案發經過，因本院監視錄影帶保存
          期限為一星期，有本院向法警室查詢上開事項之電話談話紀錄單乙紙附卷
          可參。本件案發當天迄被告聲請本院調閱之日，已逾上開期限，無法調得
          ，而被告亦無法提供其他相關證據方法供本院查證，則被告上開所請實無
          法充是被告有利認定之證據。
    （七）綜上所述，被告所辯顯係事後卸責之詞，委無足取，此外復有告訴人之診
          斷證明書乙紙（附於偵查卷第四頁）在卷足憑。本件事證明確，被告右揭
          犯行洵堪認定，應依法論科。
二、核被告所為係犯刑法第二百七十七條第一項之傷害罪。原審以被告犯行事證明確
    ，援引刑法第二百七十七條第一項、第四十二條第二項，罰金罰鍰提高標準條例
    第一條前段、第二條，判處被告罰金三百元，如易服勞役，以三百元折算一日，
    其認事用法均無違誤，量刑亦屬妥適，應予維持。被告上訴意旨徒執陳詞，而任
    意指摘原審判決不當，為無理由，應予駁回。
據上論斷，應依刑事訴訟法第四百五十五條之一第三項、第三百六十八條，判決如主
文。
本案經檢察官張春暉到庭執行職務。
中      華      民      國    九十    年      六      月       十二     日
                              臺灣桃園地方法院刑事第二庭
                                  審判長法  官      王兆飛
                                        法  官      江振義
                                        法  官      王美玲
右正本證明與原本無異。
不得上訴。
                                        書記官      賴玉真
中      華      民      國    九十    年      六      月      十二      日
論罪法條：
刑法第二百七十七條第一項
傷害人之身體或健康者，處三年以下有期徒刑，拘役或一千元以下罰金。


司法院資訊處製作；財團法人民間司法改革基金會備份。
